臺灣高雄地方法院刑事判決　　　　　　94年度交簡上字第43號
上　訴　人
即　被　告　丙○○　男　35歲.
上列上訴人因過失傷害案件，不服臺灣高雄地方法院高雄簡易庭
93年度交簡字第3304號中華民國93年12月28日第一審判決（起訴
案號：臺灣高雄地方法院檢察署93年度調偵字第576 號），提起
上訴，被告就被訴之犯罪事實為有罪之陳述，經本院合議庭裁定
依簡式審判程序審理，本院判決如下：
    主  文
原判決撤銷。
丙○○因過失傷害人，處拘役肆拾日，如易科罰金，以參佰元折
算壹日。緩刑貳年。
    事  實
一、丙○○於民國93年3 月2 日9 時45分許，駕駛車牌號碼YX-
    3717號自用小客車，沿高雄縣鳥松鄉東豐巷由西往東方向行
    駛，途經高雄縣鳥松鄉東豐巷與美山路19巷巷口時，理應注
    意汽車駕駛人應注意車前狀況，並隨時採取必要之安全措施
    ，而當時天氣晴、日間自然光線、柏油路面乾躁、路面無缺
    陷、無障礙物、視距良好，無不能注意之情形，竟疏於注意
    ，率予通過交岔路口行駛，適有甲○○騎乘車牌號碼PHN-60
    5 號機車沿高雄縣鳥松鄉○○路19巷由北往南方向行駛至該
    處，亦疏未注意依速限行駛，及左方車應讓右方車先行，致
    丙○○所駕駛之自小客車左前車頭撞及由甲○○騎乘之機車
    ，甲○○因而人、車倒地，受有右股骨骨折、頭部外傷、右
    膝外側半月板受損併軟骨損傷、尾骨骨折之傷害，丙○○
    於肇事後未被偵查機關發覺前，向前來處理車禍事宜之警員
    自首，而接受裁判。
二、案經甲○○訴由高雄縣政府警察局仁武分局報請臺灣高雄地
    方法院檢察署檢察官偵查起訴。
    理  由
一、本件上訴人即被告丙○○所犯係死刑、無期徒刑、最輕本刑
    為3 年以上有期徒刑以外之罪，被告就被訴事實為有罪之陳
    述，經審判長告知簡式審判程序之旨，並聽取公訴人及被告
    之意見後，經本院合議庭裁定進行簡式審判程序，合先敘明
    。
二、訊據被告對上揭犯罪事實於本院審理時坦承不諱，核與證人
    即告訴人姚采玟於警詢證述之情節相符，復有道路交通事故
    現場圖、道路交通事故調查報告表(一)(二)、告訴人之博正醫院
    診斷證明書、阮綜合醫院診斷證明書各1 份，及照片11張附
    卷可稽。按汽車行駛時，駕駛人應注意車前狀況，並隨時採
    取必要之安全措施，道路交通安全規則第94條第3 項定有明
    文。被告領有適當之駕駛執照，業據警員於道路交通事故調
    查表記載明確，被告對前開規定，自應知之甚稔，並確實遵
    守之，且肇事當時之天候晴朗、日間自然光線、柏油路面、
    路面乾燥、無缺陷、無障礙物、視距良好，亦據員警於道路
    交通事故調查表記載明確，有前開調查表在卷可證，依被告
    之智識、能力等情，亦無不能注意之情事，詎其竟未注意車
    前狀況，以致肇事，其有過失甚明。又告訴人駕駛機車超速
    行駛，及係左方車未讓右方車先行，雖與有過失，而亦本件
    肇事之主要原因，然仍不能因此而解免被告之刑責，且本件
    肇事原因經送臺灣省高屏澎區車輛行車事故鑑定委員會鑑定
    結果，亦同此認定，有該會93年7 月23日高屏澎鑑字第9312
    44號鑑定意見書附卷可稽（見偵卷第7 頁至第8 頁），被告
    過失駕車肇事行為，與告訴人受傷之間，自具有相當因果關
    係，足認被告之自自與事實相符，自得為認罪科刑之依據。
    是以，本件被告犯罪事證明確，其犯行已堪認定，應依法論
    科。
三、核被告所為，係犯刑法第284 條第1 項前段之過失傷害罪。
    被告於肇事後犯行未被偵查機關發覺前，即主動向前來處理
    之警員自首及接受裁判，有高雄縣政府警察局仁武分局交通
    事件職務報告在卷可憑（見本院卷第34頁），被告符合刑法
    規定之自首要件，應依刑法第62條前段規定減輕其刑，並與
    前開加重之事由，依法先加後減。
四、被告犯罪事證既已明確，原審予以論罪科刑，固非無見。惟
    查：(1)被告於肇事後犯行未被偵查機關發覺前，向前來處理
    之警員自首而接受裁判，被告符合刑法規定之自首要件，應
    依刑法第62條前段規定減輕其刑，原審未依該規定減輕其刑
    ，尚有未洽。(2)原審未及審酌被告已與告訴人達成和解，被
    告願賠償告訴人新臺幣（下同）30萬元乙情，亦有未合。原
    判決既有上開瑕庛，自應由本院將原判決撤銷改判。爰審酌
    被告未注意車前狀況，導致告訴人受有右股骨骨折、頭部外
    傷、右膝外側半月板受損併軟骨損傷、尾骨骨折之傷害，
    對於告訴人造成身體及精神之傷害非輕，惟念及被告無前科
    ，有臺灣高等法院被告前案紀錄表附卷可稽，素行良好，且
    於本院審理時坦承犯行，並與告訴人達成和解，犯罪後態度
    尚佳，及告訴人超速行駛、左方車未讓右方車先行為肇事主
    因，被告未注意車前狀況僅係肇事次因等一切情狀，量處如
    主文所示之刑，並諭知易科罰金之折算標準。末查被告未曾
    受有期徒刑以上刑之宣告，素行良好，業如前述，且被告於
    本院審理時坦承犯行，並與告訴人達成和解，表明願賠償被
    害人30萬元，有和解筆錄1 紙在卷可稽（見本院卷第31頁至
    第32頁），取得告訴人之諒解，足見被告尚有悔改之意，經
    此次偵查、審判程序，及經法院宣告拘役40日之教訓後，被
    告當知所警惕，而無再犯之虞，本院認前開所宣告之刑，以
    暫不執行為適當，併宣告緩刑2 年，以啟自新。
據上論斷，應依刑事訴訟法第455 條之1 第1 項、第3 項、第36
9 條第1 項前段、第364 條、第299 條第1 項前段、第273 條之
1 第1 項，刑法第284 條第1 項前段、第41條第1 項前段、第62
條前段、第74條第1 款，罰金罰鍰提高標準條例第1 條前段、第
2條 ，判決如主文。
本案經檢察官乙○○到庭執行職務。
中　　華　　民　　國　　94　　年　　6 　　月　　14　　日
                  交通法庭  審判長法官 施柏宏
                                  法官 陳億芳
                                  法官 洪能超
以上正本證明與原本無異。
不得上訴。
中　　華　　民　　國　　94　　年　　6 　　月　　14　　日
                                書記官 曾小玲
附錄本案論罪科刑法條全文：
中華民國刑法第284條
因過失傷害人者，處6 月以下有期徒刑、拘役或500 元以下罰金
，致重傷者，處1 年以下有期徒刑、拘役或500 元以下罰金。
從事業務之人，因業務上之過失傷害人者，處1 年以下有期徒刑
、拘役或1 千元以下罰金，致重傷者，處 3 年以下有期徒刑、
拘役或 2 千元以下罰金。
